# 资产重组日

提问人：zhongzhao433 时间：2012-11-19 17:08:18
为了解决同业竞争问题，发行人在去年年底和非上市主体进行资产重组，协议和资产是在去年底完成的，但价款是在今年初支付的，发行人将资产重组人放到去年，现在反馈下来问到资产重组日的时点问题，请问有没有会计准则规定资产重组日的条件（像合并里面收购时点的条件是比较清楚的，是否能参考？）？

回答人：chenyiwei
没有专门的规定，一般可以比照企业合并准则指南中对于购买日／合并日的判断条件予以判断。但是，如之前讨论过的，我们认为在这五项条件中，“付款超过 50 ％”是一项相对次要的条件，不满足该条件并不至于导致“一票否决”。